【裁判字號】    89,易,1335
【裁判日期】    900320
【裁判案由】    竊盜
【裁判全文】
臺灣新竹地方法院刑事判決                        八十九年度易字第一三三五號
    公  訴  人  臺灣新竹地方法院檢察署檢察官
    被      告  丙○○
右列被告因竊盜案件，經檢察官提起公訴（八十九年度偵字第一一九０號），本院判
決如左：
    主      文
丙○○結夥三人以上、攜帶兇器毀越安全設備於夜間侵入有人居住之建築物竊盜，累
犯，處有期徒刑壹年。鉗子壹支沒收。
    事      實
一、丙○○曾犯多次竊盜罪，最近一次於民國（下同）八十七年八月三日，經本院判
    處有期徒刑九月確定，於八十八年七月二日執行完畢。詎仍不知悔改，復與戊○○、甲○○（均由本院另案審理中）、己○○（另案判處有期徒刑四年六月，上
    訴高院中）基於犯意聯絡，共同意圖為自己不法之所有，共同攜帶甲○○所有具
    客觀危險性之鉗子一把，於八十九年二月二日晚間九時許，由己○○駕駛自小客
    車搭載丙○○等人至新竹縣新豐鄉○○路○段一九四之十號庚○○所經營「羅森
    招牌廣告公司」（該公司平日庚○○及其子有居住，案發時適逢外出）之有人居
    住之建築物，由丙○○、己○○在外把風，甲○○持鉗子與戊○○自該建築物鐵
    皮屋頂側邊未封死處，掀開鐵皮屋頂之安全設備，於夜間侵入屋內，竊取庚○○
    所有之無線影音監視器（下稱監視器）十三組、五八六型廣告專用電腦暨掃描器
    一組、四八六型電腦一組，得手後由丙○○等人朋分，其中戊○○將上開竊得之
    監視器一組，於八十九年二月三日晚上八時許，與乙○○至新竹縣新豐鄉○○村
    ○○路五八九號丁○○（均另由檢察官偵查中）住處，以五千元之價格變賣予丁○○安裝使用。嗣於八十九年二月十七日晚上七時許，在丁○○上開住處為警查
    獲，並扣得該監視器一組（業經發還庚○○），始循線查悉上情。
二、案經新竹縣警察局竹北分局報請臺灣新竹地方法院檢察署檢察官偵查起訴。
    理      由
一、訊據被告丙○○矢口否認有何竊盜犯行，辯稱：當天己○○開車來載伊，中途接
    到電話才去接甲○○與戊○○，但車子中途故障，伊與己○○將車子開到路邊修
    理，甲○○與戊○○先走，伊不知道他們去幹什麼，後來己○○雖有拿四台監視
  器及一台電腦至伊住處寄放，但伊不知道是贓物，電腦後來己○○叫他朋友來搬
    走，監視器二台伊送人，二台被警查獲云云。惟查，右揭事實，業據被告丙○○
    於警訊時坦承不諱（偵查卷第六頁反面、第七頁），核與共同被告戊○○於警、
    偵訊（同上卷第八頁反面、第九頁、第三七頁反面、第三八頁正面），共同被告
    甲○○於偵查中（同上卷第六三頁反面、六四頁正面）供述及被害人庚○○指述
    失竊情節相符，並經證人乙○○、丁○○警訊證述綦詳（同上卷第十頁正面至第
    十三頁正面）；雖共同被告己○○矢口否認右揭犯行，辯稱：當天伊先載丙○○
    ，後來又去載戊○○及甲○○，途中戊○○說要去招牌廣告公司，要伊載他去，
    後來在廣告公司前面一點，伊車子爆胎，他們二人下車，丙○○坐在駕駛座右邊
    ，然後伊叫丙○○下去幫伊看車子，伊換輪胎，輪胎換好後，伊看到戊○○、甲○○搬一些東西出來，後來一個姓江的（指乙○○）開一輛藍色的小客車過來，
    幫他們把東西載走，伊沒有幫他載，伊載丙○○回家了云云。共同被告戊○○、
    甲○○於本院亦附和被告及己○○稱：己○○車子在明新工專附近壞掉，渠二人
    離開，僅渠到羅森廣告公司偷東西，偷到後東西由乙○○載走云云（見本院九十
    年二月二十一日訊問筆錄），共同被告戊○○且以警訊遭警刑求置辯。然查共同
    被告戊○○於檢察官偵查中，不惟未指稱於警訊時被刑求，且對於右開犯罪事實
    亦自承不諱，於本院復自承無法指認何人刑求，不知其有無受傷云云，徒託空言
    ，不足採信，尚難以其片面指述遽認其警、偵訊筆錄有何瑕疪。再查共同被告己○○因涉多起竊盜案件經本院判處有期徒刑四年六月，並於刑之執行前，令入勞
    動處所強制工作三年（上訴中），本案亦為其犯罪事實之一，事涉己身利害，自
    難期其為真實陳述。第查，被告丙○○於本院八十九年十二月十二日初次訊問時
    供稱：「伊去時，根本不知道他們要幹什麼，當時己○○告訴伊說，他們二人要
    進去找人，甲○○、戊○○他們二人伊不認識。」、「己○○開車來伊家載伊，
    說要去他家，後來在中途己○○接到電話才去接甲○○、戊○○二人，到了案發
    地點，己○○說他們二人要去找人，伊與己○○在車上。」、「（後來他們二人
    如何進到廣告公司內？）伊不曉得，因為渠車子停在馬路對面。後來掉頭回來，
    已經沒有看到他們二人。後來等一會兒，他們二人就打開門，從裡面搬一些東西
    到車上。」等語，已明確坦承案發時其與己○○在車上等，嗣由共同被告戊○○
    、甲○○搬「東西（即贓物）」上車等情，再經分別訊問共同被告己○○、戊○○、甲○○三人，共同被告戊○○、甲○○稱竊得贓物被乙○○載走後，渠即找
    不到乙○○人，後來乙○○說東西都賣掉了等語（本院九十年二月二十一日訊問
    筆錄）；而共同被告己○○竟稱案發後二、三天戊○○拿了一台電腦及四台監視
    器到伊家寄放，伊覺得怪怪的，當晚就把它放在丙○○家後院云云（本院九十年
    三月六日訊問筆錄），互核渠等所陳贓物流向出入甚大，已難採信。參以共同被
    告戊○○、甲○○既甘冒被查獲之風險竊得前開竊物，豈有任由乙○○將贓物載
    走後處分而不加聞問之理，是以共同被告戊○○、甲○○事後翻異之詞，有悖常
    情，不足採信。應認被告警訊時自白及共同被告戊○○、甲○○偵查中所供為可
    採，此外，復有贓物認領保管單一紙附卷可稽，事證明確，被告犯行洵堪認定。
二按鉗子依社會一般觀念，用之攻擊他人，足以使人生命、身體發生危險，自屬兇
    器之一種，前開「羅森招牌廣告公司」平日被害人庚○○有居住，業據其自承在
    卷，自屬有人居住之建築物，被告與己○○、戊○○、甲○○共同持鉗子掀開他
    人鐵皮屋頂之安全設備於夜間侵入有人居住之建築物行竊，核其所為，係犯刑法
    第三百二十一條第一項第一、三、四款之加重竊盜罪。起訴書漏列同條項第一、
    二款規定，尚有未合，應予更正。被告丙○○與己○○、戊○○、甲○○間，有
    犯意聯絡及行為分擔，為共同正犯。被告丙○○曾犯多次竊盜罪，最近一次經本
    院判處有期徒刑九月確定，於八十八年七月二日執行完畢，有臺灣新竹地方法院
    檢察署刑案資料查註紀錄表及臺灣高等法院被告全國前案紀錄表各乙紙在卷足憑
    ，其受有期徒刑之執行完畢後，五年以內再犯有期徒刑以上之本罪，為累犯，應
    依刑法第四十七條之規定加重其刑。爰審酌被告之品行、犯罪之動機、目的、手
    段、所生危害及犯後狡辯、態度不佳、未見悔意等一切情狀，量處如主文所示之
    刑。又被告犯罪用之鉗子一支，為共同被告甲○○所有供竊盜犯罪所用之物，業
    據共同被告甲○○證述在卷，雖未扣案，但無證據證明已滅失，爰依法宣告沒收
    ，附此敘明。末查公訴意旨以被告等人於右揭時地，尚竊得被害人庚○○所有之
    現金新台幣（下同）十六萬元云云，惟此部分為被告及共同被告甲○○、戊○○
    所堅決否認，且除害人庚○○之指述外，並無其他證據足資佐證，尚難遽指被告
    有此部分竊盜犯行，惟此部分因與前開有罪部分為同一行為所觸犯，爰不另為無
    罪之諭知，附此敘明。
三、據上論斷，應依刑事訴訟法第二百九十九條第一項前段，刑法第二十八條、第三
    百二十一條第一項第一款、第二款、第三款、第四款、第四十七條、第三十八條
    第一項第二款，判決如主文。
本案經檢察官吳金棟到庭執行職務。
中    華    民    國      九十      年      三      月        二十      日
                              臺灣新竹地方法院刑事第二庭
                                  法  官  楊  明  箴
右正本證明與原本無異。
如不服本判決，應於判決送達後十日內向本院提出上訴狀( 應附繕本 )，上訴於
臺灣高等法院。
                                    書記官  陳  進  楷
中    華    民    國      九十      年      三      月        二十九    日
附錄︰
刑法第三百二十一條第一項︰
犯竊盜罪而有左列情形之一者，處六月以上五年以下有期徒刑︰
  一、於夜間侵入住宅或有人居住之建築物、船艦，或隱匿其內而犯之者。
  三攜帶兇器而犯之者。
  四、結夥三人以上而犯之者。


司法院資訊處製作；財團法人民間司法改革基金會備份。
